臺灣高雄地方法院民事裁定　　　　　　100年度小上字第160號
上　訴　人　李佳芬
被　上訴人　謝文瑞
上列當事人間請求清償借款事件，上訴人對於民國100 年10月31
日本院高雄簡易庭100 年度雄小字第1801號第一審判決提起上訴
，本院裁定如下：
    主  文
上訴駁回。
第二審訴訟費用新臺幣壹仟伍佰元由上訴人負擔。
    理  由
一、按對於小額程序之第一審判決提起上訴，非以其違背法令為
    理由，不得為之，又所謂判決違背法令，乃指判決不適用法
    規或適用不當，而有民事訴訟法第469 條所列第1 款至第5
    款事由時，其判決當然為違背法令，另上訴不合法者，應裁
    定駁回之，民事訴訟法第436 條之24第2 項、第436 條之32
    第2 項準用第468 條及第469 條第1 款至第5 款（同條第6
    款「判決不備理由或理由矛盾」則不在準用之列）、第444
    條第1 項分別定有明文。故當事人對於小額訴訟程序之第一
    審裁判提起上訴，須以判決不適用法規或適用法規不當為理
    由，上訴狀或理由狀並應具體指摘原判決不適用法規或適用
    不當之具體事實；又參照最高法院71年台上字第314 號判例
    之意旨，並應具體揭示該法規之條項或內容，若係成文法以
    外之法則，應揭示該法則之旨趣，倘為司法院解釋或最高法
    院之判例，則應揭示該判解之字號或其內容，如依民事訴訟
    法第469 條所列第1 款至第5 款事由提起上訴時，並應揭示
    合於該條項之事實，上訴狀或理由狀如未依此項方法表明者
    ，即難認為已對於原判決之違背法令有具體之揭示，上訴自
    難認為合法。
二、上訴意旨略以：伊於原審所為各項請求，應由被上訴人負損
    害賠償責任，茲就各項請求之上訴理由分述如下，求為判決
    被上訴人應賠償下述金額：
  (一)請領被告戶籍謄本支出規費15元部分：系爭交通事故係因被
    上訴人之過錯所生，又伊依法院要求而申請被告之戶籍謄本
    ，是其支出之規費新臺幣（下同）15元應由被上訴人負擔。
  (二)停車費150 元部分：被上訴人執行假扣押之標的物為伊所有
    之自用小客車，而在判決尚未確定前，被上訴人既為保管人
    即有責任避免財產之減損，而其既指定保管於憶潔汽車美容
    工作室而非交由伊保管，則因此所生之停車費用150 元應由
    被上訴人負擔。
  (三)領回車輛所生計程車費用165 元部分：被上訴人因假扣押上
    訴人之自用小客車，並將該車拖吊放置在高雄市左營區○○
    ○路618 號，嗣伊提存後要求被上訴人返還該車輛，被上訴
    人竟未自行將該車交還，而係要求伊立即至現場將車領回，
    且不同意伊於下班後始領回，伊乃立即乘坐計程車趕至現場
    ，而以伊家至上開地點距離為5.71公里，乘坐計程車費用約
    165 元（依本市計程車費率換算），是此部分費用應由被上
    訴人負擔。
  (四)車輛送修所生之計程車費用及自行開車所生費用各350 元部
    分：伊前曾至鼎立公司修理車輛，而該公司收費合理、服務
    好及技師功夫好，並能提供停車保管及立即修復車輛，故伊
    才再選擇此公司修復，是其送修而生之計程車費及自行開車
    之費用共700 元（伊於原審請求金額因計算錯誤，應予更正
    ），應由被上訴人負擔。
  (五)自行開車從保管地返家所生費用155 元部分：被上訴人原應
    自行將車輛交還，惟當天卻由伊至保管地領回該車並駕車返
    家，故此勞力及油費支出，應比照搭乘計程車之方式計算費
    用約155 元，並應由被上訴人負擔。
  (六)請假領回車輛之工作損失265 元部分：伊於提存完畢後通知
    被上訴人應返還車輛，被上訴人於下午約5 點許來電要求伊
    請假並立即至高鐵左營站大門口領回，否則其不要當天返還
    車輛，伊乃向雇主請假1 小時，是以伊當時月薪45,000元，
    當月上班時數計170 小時計算，該1 小時薪水265 元（原審
    請求金額有誤應予更正）自應由被上訴人支付。
  (七)因提存擔保金而繳納規費500 元部分：伊因迫切需用車輛，
    才去提存以撤銷上訴人不法之假扣押，故因此繳納之規費50
    0 元應由被上訴人負擔。
  (八)電話費382 元部分：伊為能快速領回車輛，不得不辦理提存
    以撤銷假扣押，因此伊撥打電話談論提存事宜之電話費，應
    由被上訴人支付。
  (九)存證信函費用91元部分：伊提存以撤銷假扣押，並以存證信
    函通知被上訴人，此存證信函費用係因被上訴人不法行為所
    致，應由其支付。
  (十)被上訴人對伊所提民事訴訟而應付本息及執行費計14,786元
    部分：系爭交通事故係因被上訴人不遵守交通法規所肇致，
    另案100 年度訴易字第10號民事判決及100 年度司執儉字第
    98651 號執行命令要求伊賠償被上訴人計14786 元（本金
    14222 元、利息450 元、執行費114 元），造成伊之困擾，
    此費用應由被上訴人支付。
  (十一)因被上訴人執行假扣押不當，請求損害賠償35,000元部分：
    依強制執行法第4 條第1 項、第19條、第9 條、第30條、第
    50條、第62條、民事訴訟須知第531 條、民事訴訟法第217
    條等規定，被上訴人執行假扣押確有不法之處，應賠償伊35
    ,000元。
  (十二)修車費用2,000 元部分：系爭交通事故係因被上訴人不待伊
    完全通過內惟路與逢甲路口，即自行啟動機車緩慢前行，故
    有違法，並依上訴人傷勢及其未有滑行痕跡顯示，其有可能
    係製造假車禍，故伊所生之修車費用2,000 元應由被上訴人
    支付。
  (十三)精神慰撫金35,000元部分：此事故係因被上訴人不法行為造
    成，應由其賠償伊因此造成時間或精神上之非財產上損失，
    故應由被上訴人支付精神慰撫金35,000元。
三、經查，原審就兩造間於99年3 月14日當日所生系爭交通事故
    之原因及過失程度，已依卷附道路交通事故現場圖、道路交
    通事故調查報告表、交通事故談話紀錄表、現場照片等證據
    ，依論理及經驗法則而為證據之取捨，認定被上訴人及上訴
    人雙方之過失比例分別為60 %及40% ，並於斟酌上訴人之各
    項請求及提出之相關事證，認被上訴人應給付上訴人1,200
    元，其餘請求駁回，且已詳為論述其審酌之依據及理由，經
    核原審所為認定，尚無違反經驗或論理法則，亦無違背法令
    之情。而細繹上訴人之前開上訴理由，均僅係就原審已主張
    或爭執之事實再為補充，或就原審已論斷之證據取捨及所認
    定之事實再執陳詞而為爭執，惟均未具體指明原審判決有何
    不適用法規或適用法規不當之情，亦未揭示所違背之法規條
    項、解釋、判例或其內容，或有民事訴訟法第469 條第1 款
    至第5 款所稱當然違背法令之情事，及符合該條款要件之具
    體事實，於此即難謂上訴人業對該判決之如何違背法令已有
    具體之指摘。又因取捨證據及認定事實本係事實審法院之職
    權，而原審係依卷證資料，並斟酌全辯論意旨，依論理及經
    驗法則而為證據之取捨並為說明，其認定就形式而言並未違
    背法令，故此原即不許上訴人指摘其認定不當而以之為上訴
    理由者（最高法院28年上字第1515號判例可資參照），則揆
    諸前揭說明，自難認上訴人已合法表明上訴理由，是其上訴
    即屬不合法，而應予以駁回。
四、末按於小額訴訟之上訴程序，法院為訴訟費用之裁判時，應
    確定其費用額，民事訴訟法第436 條之19第1 項、第436 條
    之32第1 項定有明文。本件第二審裁判費用為1,500 元，應
    由上訴人負擔，爰併為裁定如主文第二項所示。
五、據上論結，本件上訴為不合法，依民事訴訟法第436 之32第
    1 項、第2 項、第436 條之19第1 項、第444 條第1 項前段
    、第95條 、第78條，裁定如主文。
中    華    民    國   100    年    12    月    21    日
                  民事第三庭  審判長法  官  黃宏欽
                                    法  官  楊淑儀
                                    法  官  楊淑珍
以上正本係照原本作成。
本裁定不得抗告。
中    華    民    國  100     年    12    月    21    日
                                    書記官  許琇淳